【裁判字號】    97,再,117
【裁判日期】    971027
【裁判案由】    其他請求
【裁判全文】
臺北高等行政法院裁定
                                       97年度再字第117號
聲  請  人  甲○○
相  對  人  臺北市政府
代  表  人  乙○○（市長）
上列聲請人因其他請求事件，對於本院中華民國96年5月18日95
年度訴字第4377號裁定及最高行政法院97年4月30日97年度裁字
第2542號裁定，聲請再審，關於聲請人主張行政訴訟法第273條
第1項第14款部分，本院裁定如下：
    主  文
再審之聲請駁回。
再審聲請費用由聲請人負擔。
    理  由
一、按「有左列各款情形之一者，得以再審之訴對於確定終局判
    決聲明不服。．．：十四、原判決就足以影響於判決之重要
    證物漏未斟酌者。」、「再審之訴專屬為判決之原行政法院
    管轄。對於審級不同之行政法院就同一事件所為之判決提起
    再審之訴者，由最高行政法院合併管轄之。對於最高行政法
    院之判決，本於第273條第1項第9款至第14款事由聲明不服
    者，雖有前2項之情形，仍專屬原高等行政法院管轄。」、
    「裁定已經確定，而有第273條之情形者，得準用本編之規
    定，聲請再審。」行政訴訟法第273條第1項第14款、第275
    條及第283條分別定有明文。本件聲請人因與相對人間有關
    其他請求事件，提起行政訴訟，經本院於民國（下同）96年
    5月18日以95年度訴字第4377號裁定駁回，聲請人不服，提
    起抗告，經最高行政法院以97年4月30日97年度裁字第2542
    號裁定駁回其抗告而告確定。茲聲請人以本院及最高行政法
    院上開裁定有行政訴訟法第273條第1項第1款及第14款之再
    審事由，向本院聲請再審（關於主張行政訴訟法第273條第1
    項第1款之再審事由部分，本院另為裁定移送最高行政法院
    審理），依上開說明，關於主張行政訴訟法第273條第1項第
    14款之再審事由部分，應由本院管轄，合先敘明。
二、次按行政訴訟法第278條第1項規定：「再審之訴不合法者，
    行政法院應以裁定駁回之。」同法第277條第1項規定：「再
    審之訴，應以訴狀表明左列各款事項．．：一、當事人。二
    、聲明不服之判決及提起再審之訴之陳述。三、應於如何程
    度廢棄原判決及就本案如何判決之聲明。四、再審理由及關
    於再審理由並遵守不變期間之證據。」上開規定，於裁定已
    經確定之聲請再審準用之（行政訴訟法第283條規定參照）
    。所謂表明再審理由，必須指明確定裁定有如何合於法定再
    審事由之具體情事始為相當，倘未依法表明，則其再審之聲
    請即非合法。又「提起再審之訴，應表明再審理由及關於再
    審理由並遵守不變期間之證據，如未表明者，無庸命其補正
    。」行政法院（改制為最高行政法院）67年判字第738號復
    著有判例。經查，聲請人不服本院95年度訴字第4377號及最
    高行政法院97年度裁字第2542號裁定，依行政訴訟法第273
    條第1項第14款：「原判決就足以影響於判決之重要證物漏
    未斟酌者。」之規定，聲請再審，惟未敘及其究如何不服上
    開確定裁定及應於如何程度廢棄該等裁定，僅一再敘述其在
    前此各程序所述之證物已呈上附卷於各原審卷中，然對於本
    院及最高行政法院上開裁定有何合於法定再審事由之具體情
    事，聲請意旨並未表明，僅泛言有行政訴訟法第273條第1項
    及第14款之再審事由，揆諸首揭說明，其再審之聲請即屬於
    法不合，應予駁回。又本件再審之聲請既不合法，其實體上
    之理由，自無庸審酌，併予明。
三、據上論結，本件再審之聲請不合法，依行政訴訟法第283 條
    、第278 條第1 項、第104 條，民事訴訟法第95條、第78條
    ，裁定如主文。
中    華    民    國    97    年    10    月    27    日
            臺北高等行政法院第三庭
                            審判長法  官  姜素娥
                                  法  官  楊莉莉
                                  法  官  劉介中
上為正本係照原本作成。
如不服本裁定，應於送達後10日內向本院提出抗告狀（須按他造
人數附繕本）。
中    華    民    國    97    年    10    月    30    日
                                  書記官  蘇婉婷


司法院資訊處製作；財團法人民間司法改革基金會備份。
